【裁判字號】    97,訴,4887
【裁判日期】    971231
【裁判案由】    毒品危害防制條例
【裁判全文】
臺灣臺中地方法院刑事判決              97年度訴字第4887號
公  訴  人  臺灣臺中地方法院檢察署檢察官
被      告  乙○○
                    （另案於臺灣臺中監獄執行中）
上列被告因違反毒品危害防制條例案件，經檢察官提起公訴（九
十七年度毒偵字第五七四六號），本院合議庭裁定進行簡式審判
程序，判決如下：
    主    文
乙○○施用第一級毒品，累犯，處有期徒刑拾月。
    犯罪事實
一、乙○○前因施用第一、二級毒品案件，經本院以九十四年度
    訴字第三二０二號判決分別判處有期徒刑一年二月及七月確
    定；又因竊盜案件，經本院以九十四年度易字第一七九五號
    判決判處有期徒刑一年確定；上開三罪嗣經本院裁定應執行
    有期徒刑二年六月確定，再依中華民國九十六年罪犯減刑條
    例裁定減刑，並定其應執行刑為有期徒刑一年三月確定，於
    民國九十六年七月十六日在監服刑期滿執行完畢。其又因施
    用毒品案件，經觀察、勒戒後，認無繼續施用毒品之傾向，
    於八十九年十月三日觀察、勒戒執行完畢釋放出所；惟其又
    於上開觀察、勒戒執行完畢釋放後五年內，自九十一年十一
    月中旬某日起至九十二年二月八日止，連續施用第一級毒品
    海洛因多次，嗣經本院以九十二年度訴字第九四七號判決判
    處有期徒刑十月確定。詎乙○○仍不知悔改，復基於施用第
    一級毒品之犯意，於九十七年九月二十日晚間八時許，以將
    海洛因摻入香菸中點火燃燒吸食煙氣之方式，在臺中市○○
    ○路上之某處，施用第一級毒品海洛因一次。嗣於同年月二
    十一日下午一時許，乙○○前往臺中縣警察局東勢分局偵查
    隊接受訊問並採驗尿液，結果呈嗎啡陽性反應，始悉上情。
二、案經臺中縣警察局東勢分局報告臺灣臺中地方法院檢察署檢
    察官偵查起訴。
    理    由
一、被告乙○○於準備程序中，先就上開犯罪事實為有罪之陳述
    ，且所犯係死刑、無期徒刑、最輕本刑為三年以上有期徒刑
    以外之罪，經本院合議庭依刑事訴訟法第二百七十三條之一
    第一項之規定，裁定由法官一人獨任進行簡式審判程序，合
    先敘明。
二、上開犯罪事實，業據被告乙○○於警詢及偵審中坦承不諱，
    且被告於前揭時、地為警查獲後，經警採其尿液送驗結果，
    確呈嗎啡（施用海洛因者會在其體內代謝為嗎啡成分殘留，
    並經由尿液排出）陽性反應，有中山醫學大學附設醫院檢驗
    科藥物濫用檢測中心尿液檢驗報告、尿液代號與真實姓名對
    照表各一份在卷可參，足徵被告前揭自白應屬實情。而被告
    前因施用毒品案件，經觀察、勒戒後，認無繼續施用毒品之
    傾向，於八十九年十月三日觀察、勒戒執行完畢釋放出所；
    惟其又於上開觀察、勒戒執行完畢釋放後五年內，自九十一
    年十一月中旬某日起至九十二年二月八日止，連續施用第一
    級毒品海洛因多次，嗣經本院以九十二年度訴字第九四七號
    判決判處有期徒刑十月確定等情，有臺灣高等法院被告前案
    紀錄表、刑案資料查註紀錄表、刑事判決各一份附卷可按。
    本案事證已臻明確，被告犯行洵堪認定。
三、查被告乙○○前因施用毒品案件，經觀察、勒戒執行完畢並
    釋放後，曾於五年內再度施用第一級毒品並依法追訴處罰，
    縱其於本案之施用毒品犯罪時間距離先前觀察、勒戒執行完
    畢釋放已逾五年，仍不合於「五年後再犯」之規定，且因被
    告已於「五年內再犯」，顯見其再犯率甚高，即應依毒品危
    害防制條例第十條之規定處罰（最高法院九十五年第七次刑
    事庭會議決定參照）。核被告所為，係犯毒品危害防制條例
    第十條第一項之施用第一級毒品罪。被告為供自己施用之目
    的而持有上開毒品，其於施用前後持有海洛因之低度行為，
    應為施用之高度行為所吸收，不另論罪。查被告前因施用第
    一、二級毒品案件，經本院以九十四年度訴字第三二０二號
    判決分別判處有期徒刑一年二月及七月確定；又因竊盜案件
    ，經本院以九十四年度易字第一七九五號判決判處有期徒刑
    一年確定；上開三罪嗣經本院裁定應執行有期徒刑二年六月
    確定，再依中華民國九十六年罪犯減刑條例裁定減刑，並定
    其應執行刑為有期徒刑一年三月確定，於九十六年七月十六
    日在監服刑期滿執行完畢，有臺灣高等法院被告前案紀錄表
    及刑案資料查註紀錄表在卷可按。其受有期徒刑之執行完畢
    ，五年內故意再犯本件法定本刑有期徒刑以上之罪，為累犯
    ，應依法加重其刑。爰審酌被告曾因施用毒品犯行接受觀察
    、勒戒及入監服刑，猶未能從中記取教訓，深切體認毒品危
    害己身健康之鉅，反而再次趁隙施用海洛因，顯見被告自制
    能力尚有未足，而有接受相當期間監禁教化之必要，以促其
    及早矯正吸毒惡習；惟念及施用毒品固戕害個人健康至鉅，
    然就他人權益之侵害仍屬有限，及其犯罪目的、手段、在本
    院審理時坦承全部犯行之態度、具有國中肄業學歷之智識程
    度等一切情狀，量處如主文所示之刑，以示懲儆。
據上論斷，應依刑事訴訟法第二百七十三條之一第一項、第二百
九十九條第一項前段，毒品危害防制條例第十條第一項，刑法第
十一條前段、第四十七條第一項，判決如主文。
本案經檢察官甲○○到庭執行職務。
中    華    民    國    97    年    12    月    31    日
                  刑事第七庭  法  官  高文崇
上正本證明與原本無異。
如不服本判決，應於送達後十日內向本院提出上訴狀（須附繕
本），上訴於台灣高等法院台中分院。
                              書記官  林淑慧
中    華    民    國    97    年    12    月    31    日
附錄本案論罪科刑法條：
毒品危害防制條例第十條第一項：
施用第一級毒品者，處六月以上五年以下有期徒刑。


司法院資訊處製作；財團法人民間司法改革基金會備份。
